臺灣桃園地方法院民事裁定
110年度消債更字第346號
聲  請  人  
即  債務人  施守信  


上列聲請人因消費者債務清理條例事件，聲請更生，本院裁定如
下：
    主  文
債務人施守信自民國111年1月26日下午5 時起開始更生程序。
命司法事務官進行本件更生程序。
    理  由
一、按債務人不能清償債務或有不能清償之虞者，得依本條例所
    定更生或清算程序，清理其債務；債務人無擔保或無優先權
    之本金及利息債務總額未逾新臺幣（下同）1,200萬元者，
    於法院裁定開始清算程序或宣告破產前，得向法院聲請更生
    ；債務人對於金融機構負債務者，在聲請更生或清算前，應
    向最大債權金融機構請求協商債務清償方案，或向其住、居
    所地之法院或鄉、鎮、市、區調解委員會聲請債務清理之調
    解，消費者債務清理條例（下稱消債條例）第3條、第42條
    第1項、第151條第1項定有明文。又按法院開始更生程序之
    裁定，應載明其年、月、日、時，並即時發生效力；法院裁
    定開始更生或清算程序後，得命司法事務官進行更生或清算
    程序，消債條例第45條第1項、第16條第1項前段亦有明文。
二、聲請意旨略以：聲請人現任職於萬銓工程行，每月薪資約2
    萬3,076元，名下無財產，無擔保或無優先權之債務總額則
    未逾1,200萬元，復未經法院裁定開始清算程序或宣告破產
    ，且聲請人於民國110年9月間向最大債權銀行即台新國際商
    業銀行股份有限公司（下稱台新銀行）申請消費者債務清理
    之前置協商，但協商不成立，爰聲請更生等語。
三、經查：
　　㈠關於前置協商之要件：聲請人前於110年9月間向最大債權
      銀行即台新銀行申請消費者債務清理之前置協商，因無力
      負擔任何還款條件而與最大債權銀行協商不成立等情，有
      前置協商不成立通知書影本附卷可按（見本院卷第61頁）
      ，堪可採認。
　　㈡關於聲請人之債務總額：聲請人雖陳報其無擔保或無優先
      權債務總額為353萬6,091元（見本院卷第23至29頁），然
      依債權人之陳報（見本院卷第101至108、113至140、166
      頁），實為840萬0,472元（計算式：107萬6,219元＋57萬1
      ,247元＋19萬2,362元＋3萬2,664元＋20萬5,976元＋160萬1,6
      32元＋55萬7,054元＋188萬8,608元＋48萬6,445元＋112萬3,2
      99元＋66萬4,966元＝840萬0,472元），本院認應以該金額
      為其債務總額。
　　㈢關於聲請人之財產及收入：聲請人名下無財產，有聲請人
      提出之全國財產稅總歸戶財產查詢清單、110年11月23日
      陳報狀在卷可佐（見本院卷第41、323頁）；就收入部分
      ，聲請人稱現任職於萬銓工程行，每月薪資扣除勞健保約
      2萬3,076元，此與聲請人提供之108及109年度綜合所得稅
      各類所得資料清單、勞工保險被保險人投保資料表、在職
      證明書、薪資明細表大致相符（見本院卷第37至39、43至
      45、63至65頁），且本院查無聲請人其他收入資料，堪認
      聲請人所陳應屬實在，本院認以2萬3,076元列計其每月收
      入為適當。
　　㈣關於聲請人之必要支出：聲請人陳報其每月必要生活費用
      為2萬1,899元（包括：膳食費6,000元、房租7,000元、電
      費1,200元、第四台網路費600元、電信費499元、交通費6
      00元、雜支2,000元、雙親扶養費4,000元），業提出房屋
      租賃契約書、生活費用支出之電子發票證明聯、雙親之戶
      籍謄本、全國財產稅總歸戶財產查詢清單、108及109綜合
      所得稅各類所得資料清單、存簿影本附卷可參（見本院卷
      第67至71、325至344頁）。而聲請人之雙親名下均無財產
      且無工作，除其父親每月領有國民年金900元及老人年金7
      ,759元、其母親每月領有老人年金7,759元外，無其他收
      入，另扶養義務人共3人等情，堪認聲請人之雙親應有受
      扶養之必要；本院再審酌桃園市111年度平均每人每月最
      低生活費、聲請人之經濟及上開家庭生活狀況等情，認聲
      請人陳報之扶養費及生活費用金額尚屬適當，是聲請人每
      月必要生活費用應以2萬1,899元列計。
　　㈤聲請人現每月所得收入約為2萬3,076元，扣除其必要支出2
      萬1,899元後，剩餘1,177元（計算式：2萬3,076元－2萬1,
      899元＝1,177元）。而聲請人現年46歲（64年次），距勞
      工強制退休年齡（65歲），尚約19年，是審酌聲請人目前
      之收支狀況，及積欠債務之利息或違約金仍在增加中等情
      況，堪認聲請人之收入及財產狀況，有藉助更生制度調整
      其與債權人間權利義務關係之必要，自應許聲請人得藉由
      更生程序清理債務。　　
四、綜上所述，聲請人係消費者，已達不能清償債務之程度，經
    消費者債務清理調解不成立，足堪認定無誤。此外，本件復
    查無消債條例第6條第3項、第8條或第46條各款所定應駁回
    更生聲請之事由。從而，本件聲請，於法有據，應予准許，
    並依同條例第16條第1項規定，命司法事務官進行更生程序
    。
五、末以本院雖裁定准許開始更生程序，俾使聲請人得以重建經
    濟生活，惟本裁定不生免責效力，須聲請人於更生程序中與
    債權人協定更生方案，並持續履行，始能依消債條例第73條
    免責，附此敘明。
中　　華　　民　　國　　111 　年　　1 　  月　　26　　日
                  民事第二庭    法　官　張震武
以上正本係照原本作成。　　　　　　　　　
本件裁定不得抗告。　
本裁定已業於111年1月26日下午5時整公告。 　　　　　　　　
中　　華　　民　　國　　111 　年　　1 　　月　　26　　日
                                書記官  陳𥴡濤